【裁判字號】    90,裁,798
【裁判日期】    901012
【裁判案由】    有關教育事務
【裁判全文】
最  高  行  政  法  院  判  決                      九十年度裁字第七九八號
    聲  請  人  甲○○
右聲請人因與相對人臺北縣政府間有關教育事務事件，對於中華民國八十九年八月三
日本院八十九年度裁字第一○○八號裁定，聲請再審。本院裁定如左：
    主  文
再審之聲請駁回。
再審訴訟費用由聲請人負擔。
    理  由
按本院為終級審法院，一經裁判即告確定。對於本院裁定，行政訴訟法並無得上訴或
抗告規定，當事人僅得聲請再審，此觀該法第二百六十九條、第二百八十三條規定自
明。本件聲請人不服本院八十九年度裁字第一○○八號裁定，誤聲明抗告，應視為聲
請再審，合先敘明。次按聲請再審，依行政訴訟法第二百八十三條準用同法第二百七
十七條第一項第四款規定，必須表明再審理由及關於再審理由並遵守不變期間之證據
。所謂表明再審理由，必須指明其所再審之裁定，有如何合於行政訴訟法第二百七十
三條所定再審事由之具體情事始為相當，倘僅泛言有何條款之再審事由，而無具體情
事，或僅指明所聲請再審之裁定前各程序所為裁判，有如何再審事由，而未一語指及
其所聲請再審之裁定有合於再審之事由者，均難謂已表明再審事由，其再審之聲請，
即屬不合法。本件聲請人前因有關教育事務事件，提起行政訴訟，為本院八十二年度
判字第二七六四號判決駁回後，聲請人先後多次提起再審之訴及聲請再審，均經本院
分別判決或裁定駁回。茲聲請人復以最近一次即本院八十九年度裁字第一○○八號裁
定（下稱原裁定）有適用法規顯有錯誤，主文與理由矛盾及足以影響裁判之重要證物
漏未斟酌（行政訴訟法第二百七十三條第一項第一款、第二款、第十四款）情形，聲
請再審。經核原裁定理由略謂：聲請人狀述事由，業經於前茲各次訴訟程序中提出主
張，而為本院不採，聲請人復以同一原因事實對於本院最近一次之裁定，聲請再審，
難謂合法，應予駁回。而主文為：「再審之聲請駁回。再審訴訟費用由聲請人負擔。
，而聲請人未具體表明原裁定與主文有所矛盾。聲請人此部分再審聲請，屬不合法，
應予駁回。至關於行政訴訟法第二百七十三條第一項第一款、第十四款部分，聲請人
狀陳各節無非對本院八十二年度判字第二七六四號判決及原裁定前各再審裁判主張有
何再審事由，然對其所再審之原裁定，以聲請人執同一事實聲請再審為不合法而駁回
其該次再審之聲請，有何法規適用顯有錯誤或何項重要證據漏未斟酌之具體再審事由
，並未一語指及，則其泛指原裁定適用法規顯有錯誤及重要證物漏未斟酌聲請再審，
揆諸首開說明，即難謂合法，應予駁回。
據上論結，本件再審之聲請為不合法，爰依行政訴訟法第二百八十三條、第二百七十
八條第一項、第一百零四條、民事訴訟法第九十五條、第七十八條，裁定如主文。
中    華    民    國      九十      年      十        月      十二      日
                    最 高 行 政 法 院  第 一 庭
                                審 判 長 法  官      黃  綠  星
                                         法  官      徐  樹  海
                                         法  官      蔡  進  田
                                         法  官      黃  璽  君
                                         法  官      廖  宏  明
右  正  本  證  明  與  原  本  無  異
                                         法院書記官  邱  彰  德
中    華    民    國      九十      年      十        月      十二      日


司法院資訊處製作；財團法人民間司法改革基金會備份。
